臺灣臺南地方法院柳營簡易庭民事判決
111年度營簡字第428號
原      告  宋惠鈞  
被      告  游致齊  


上列當事人間請求侵權行為損害賠償事件，原告就本院111年度
簡字第624號家暴傷害案件提起附帶民事訴訟，經本院刑事庭以1
11年度簡附民字第38號裁定移送前來，本院柳營簡易庭於民國11
1年9月6日言詞辯論終結，判決如下：
    主  文
一、被告應給付原告新臺幣72,670元，及自民國111年4月10日起
    至清償日止，按週年利率百分之5計算之利息。
二、原告其餘之訴駁回。
三、訴訟費用由被告負擔3分之1，其餘由原告負擔。
四、本判決原告勝訴部分得假執行。
五、原告其餘假執行之聲請駁回。
    事實及理由
一、被告經合法通知，無正當理由，未於言詞辯論期日到場，核
    無民事訴訟法第386條所列各款情形，爰依原告之聲請，由
    其一造辯論而為判決。
二、原告起訴主張：
  ㈠兩造前為男女朋友，並同住在臺南市○區○○路0段000號之住處
    (下稱系爭地點)，被告於民國110年11月1日凌晨5時許，在
    系爭地點毆打、腳踹原告之身體，並持置物箱砸向原告(下
    稱系爭事故)，致原告受有頭部外傷合併臉部、眼球、後頸
    、背部、左手臂、左膝、左大腿、右小腿、左小腿挫傷及右
    小趾瘀腫等傷害(下稱系爭傷害)。
  ㈡原告因系爭事故受有系爭傷害，而受有下列損害，爰依侵權
    行為法律關係請求被告負損害賠償責任：
　⒈醫藥費新臺幣(下同)870元。
　⒉工作損失31,800元。
　⒊精神慰撫金167,330元。
  ㈢並聲明：
  ⒈被告應給付原告200,000元，及自起訴狀繕本送達翌日起至清
    償日止，按週年利率百分之5計算之利息。
  ⒉原告願供擔保，請准宣告假執行。
三、被告未於言詞辯論期日到場，亦未提出書狀作任何聲明或陳
    述。
四、得心證之理由：
  ㈠原告主張其於上開時間在系爭地點遭被告傷害受有系爭傷害
    ，並因系爭傷害無法工作等情，業經本院調閱本院111年度
    簡字第624號刑事卷宗核閱無訛。而被告已於相當時期受合
    法通知，未於言詞辯論期日到場，亦未提出書狀作何聲明或
    陳述，依民事訴訟法第280條第3項前段準用同條第1項規定
    ，應視同自認，綜合上開證據調查之結果，堪信原告此部分
    之主張為真實。
  ㈡因故意或過失，不法侵害他人之權利者，負損害賠償責任；
    不法侵害他人之身體或健康者，對於被害人因此喪失或減少
    勞動能力或增加生活上之需要時，應負損害賠償責任；不法
    侵害他人之身體、健康、名譽、自由、信用、隱私、貞操，
    或不法侵害其他人格法益而情節重大者，被害人雖非財產上
    之損害，亦得請求賠償相當之金額，民法第184條第1項前段
    、第193條第1項、第195條第1項前段分別定有明文。經查，
    被告於上開時、地對原告為上開傷害行為，乃故意侵害原告
    之身體權、健康權，依上開說明，被告自應對原告負損害賠
    償之責。
  ㈢茲就原告請求賠償項目及金額審酌如下：
　⒈醫藥費870元：
　　原告為治療系爭傷害支出醫療費用870元，有國立成功大學
    醫學院附設醫院急診收據可憑，此係回復原告身體健康權之
    必要支出，依民法第193條第1項規定，原告此部分請求為有
    理由，應予准許。
  ⒉工作損失31,800元：
　　原告於110年11月1日系爭事故後因系爭傷害無法工作，業經
    本院認定如前，是原告依民法第193條第1項規定請求被告賠
    償其薪資損失，自屬有據。惟原告主張其因此所受之薪資損
    失為31,800元等語。經查，原告於110年11月10日仍領有當
    年度10月之原有薪資31,800元，而系爭事故於110年11月1日
    發生後，原告於110年12月10日領取之當年度11月薪資為10,
    000元，有原告提出之存摺明細可證，足認原告因系爭傷害
    所受之薪資損失為21,800元(計算式：每月薪資31,800元－原
    告所得110年11月薪資10,000元＝21,800元)。是原告請求被
    告賠償薪資損失21,800元部分，為有理由，應予准許，逾此
    範圍之請求，則無理由，應予駁回。
　⒊精神慰撫金167,330元：
　　慰藉金之賠償須以人格權遭遇侵害，使精神上受有痛苦為必
    要，其核給之標準固與財產上損害之計算不同，然非不可斟
    酌雙方身分資力與加害程度，及其他各種情形核定相當之數
    額。查原告因被告之傷害行為受有系爭傷害，原告精神上自
    受有相當之痛苦，是原告請求被告賠償精神慰撫金，洵屬有
    據。又原告為高職畢業，目前從事美髮業，110年度所得為0
    元，名下財產價值合計為0元；被告為國中肄業，目前從事
    運輸業，110年度所得為96,000元，名下財產價值合計為0元
    等情，有本院審判筆錄、兩造稅務電子閘門財產所得調件明
    細表、臺南市政府警察局第一分局調查筆錄等件附卷為憑。
    本院據此衡酌兩造之身分、社會地位、教育程度及經濟能力
    ，並考量原告所受系爭傷害程度及被告所為侵權行為之方法
    、情節等情，認原告請求精神慰撫金167,330元，實屬過高
    ，應核減為50,000元，方稱允適，逾此部分之請求，尚嫌過
    高，不應准許。
  ⒋綜上，原告所受損害金額為72,670元(醫療費用870元＋工作損
    失21,800元＋精神慰撫金50,000元＝72,670元)。
五、給付無確定期限者，債務人於債權人得請求給付時，經其催
    告而未為給付，自受催告時起，負遲延責任。其經債權人起
    訴而送達訴狀，或依督促程序送達支付命令，或為其他相類
    之行為者，與催告有同一之效力；遲延之債務，以支付金錢
    為標的者，債權人得請求依法定利率計算之遲延利息；應付
    利息之債務，其利率未經約定，亦無法律可據者，週年利率
    為百分之5，民法第229條第2項、第233條第1項前段及第203
    條分別定有明文。原告請求被告給付72,670元，屬未定有期
    限之給付，則被告受原告催告而未為給付時，即負遲延責任
    ，而原告之刑事附帶民事訴訟起訴狀繕本係於111年3月30日
    寄存送達被告，於111年4月9日生送達之效力。因此，原告
    請求被告給付自111年4月10日起至清償日止，按週年利率百
    分之5計算之法定遲延利息，為有理由，應予准許。
六、綜上所述，原告依侵權行為法律關係請求被告給付如主文第
    1項所示之金額、利息，為有理由，應予准許，逾此部分之
    請求，則無理由，應予駁回。又本件係屬民事訴訟法第427
    條第1項簡易訴訟事件所為被告部分敗訴之判決，依同法第3
    89條第1項第3款規定，就原告勝訴部分，應依職權宣告假執
    行，就原告敗訴部分，其假執行之聲請已失所附麗，應併予
    駁回。原告陳明勝訴部分願供擔保聲請宣告假執行，僅係促
    使本院職權之發動，並無准駁之必要，附此敘明。
七、本件為刑事附帶民事訴訟，而由本院刑事庭移送民事庭，依
    刑事訴訟法第504條第2項之規定，免納裁判費，且至本件言
    詞辯論終結時，亦未發生其他訴訟費用支出，故無從確定訴
    訟費用之數額。惟本院依民事訴訟法第79條規定，仍應諭知
    訴訟費用之負擔，以備將來如有訴訟費用發生時，得以確定
    其數額，併予敘明。
八、據上論結，本件原告之訴為一部有理由，一部無理由，依民
    事訴訟法第436條第2項、第385條第1項前段、第79條、第38
    9條第1項第3款，判決如主文。
中　　華　　民　　國　　111 　年　　9 　　月　　20　　日
                  臺灣臺南地方法院柳營簡易庭
                              法  官  陳協奇
以上正本係照原本作成。
被告如不服本判決，應於送達後20日內，向本院提出上訴狀並表明上訴理由，如於本判決宣示後送達前提起上訴者，應於判決送達後20日內補提上訴理由書（須附繕本）。如委任律師提起上訴者，應一併繳納上訴審裁判費。　　　　　　　　　　　　　　
中　　華　　民　　國　　111 　年　　9 　　月　　20　　日
　　　　　　　　　　　　　　　書記官  洪季杏